# 溢价出资情况下收到部分出资的会计处理

提问人：kitten118 时间：2022-05-05 22:30:39
假设A约定向B公司出资 200 万，其中 50 万作为注册资本，剩余作为资本溢价；之后其向B公司打入 80 万投资款【无相关约定】；是应该等比例确定实收资本和资本公积还是应该先确认 50 万实收资本，剩余确认资本公积？谢谢！

回答人：chenyiwei
这个问题更多地是法律问题，首先还是建议各方股东明确部分缴付的出资款中可增加实收资本的金额。不建议根据自己的理解擅自处理。